【裁判字號】    95,勞小上,1
【裁判日期】    950227
【裁判案由】    給付薪資等
【裁判全文】
臺灣雲林地方法院民事裁定             95年度勞小上字第1號
上  訴  人  甲○○
訴訟代理人  陳碧蘭
被  上訴人  甘崑明
上列當事人間請求給付薪資等事件，上訴人對於中華民國94年12
月8 日本院斗六簡易庭94年度六勞小字第2 號第一審判決提起上
訴，本院裁定如下：
    主  文
上訴駁回。
第二審訴訟費用新台幣壹仟伍佰元由上訴人負擔。
    理  由
一、按對於小額程序第一審判決之上訴，非以其違背法令為理由
    ，不得為之；又上訴狀內應記載上訴理由，表明下列各款事
    項：(一)原判決所違背之法令及其具體內容。(二)依訴訟資料可
    認為原判決有違背法令之具體事實，民事訴訟法第436 條之
    24第2 項、第436 條之25分別定有明文。所謂判決違背法令
    ，依同法第468 條規定，係指判決不適用法規或適用不當者
    而言，而有同法第469 條第1 款至第5 款所列情形之一者，
    為判決當然違背法令。是當事人提起上訴，如依民事訴訟法
    第468 條規定，以小額程序第一審判決有不適用法規或適用
    法規不當為上訴理由時，其上訴狀或理由書應有具體之指摘
    ，並揭示該法規之條項或其內容，若係成文法以外之法則，
    應揭示該法則之旨趣，倘為司法院解釋或本院之判例，則應
    揭示該判解之字號或其內容，如依民事訴訟法第469 條第1
    款至第5 款所列情形為理由時，其上訴狀或理由書應揭示合
    於該條款之事實，上訴狀或理由書如未依此項方法表明者，
    即難認為已對小額程序第一審判決之違背法令有具體之指摘
    ，其上訴自難認為合法（最高法院71年台上字第314 號判例
    意旨參照）。次按上訴人雖提出上訴理由書，然其理由書未
    具體指摘原判決有何違背法令之內容及事實，即不具備表明
    上訴理由之程式，雖原第一審法院未依民事訴訟法第436 之
    32第2 項準用同法第471 條第1 項之規定，裁定駁回上訴，
    而將訴訟卷宗送交第二審法院，即應由第二審法院裁定駁回
    其上訴（最高法院73年度第2 次民事庭庭長會議決議參照）
    。
二、上訴人上訴意旨略以：上訴人乃新進人員，從未操作過機器
    ，亦不熟悉機器操作功能，被上訴人雖稱上訴人操作磨豆機
    不當造成機器損害，通知上訴人毋庸再上班，惟經上訴人要
    求後，被上訴人亦同意上訴人繼續上班，而上訴人確係於被
    上訴人之工作場所內操作機器受傷。而證人魏惠姿與上訴人
    之工作場所尚有一門之隔，並未親眼目睹本件意外發生之始
    末情形，其所為證詞，自難採信。且被上訴人明知冰沙機之
    操作有其危險性，上訴人從未受任何專業訓練，對該機械性
    能亦不熟悉，被上訴人即授意上訴人操作該機械，復未告知
    注意事項，致上訴人因而受傷，縱認被上訴人無傷害之故意
    ，亦有業務過失之責。又上訴人於工作場所內操作機器受傷
    ，兩造間之僱傭關係存在，當不容懷疑，而被上訴人僅坦承
    有道義上之責任，而事故發生後，從未前往探視上訴人，亦
    不發放工資，及被上訴人賠償醫藥費，其吝嗇之作為，實有
    悖情理。再者，被上訴人假上訴人之名，向醫院取得上訴人
    之病歷資料及診斷證明書，此舉已侵害上訴人之隱私權，並
    有偽造文書之嫌等語。
三、經查，上訴人上訴意旨，並未具體表明原審判決有何不適用
    法規、適用法規不當或有民事訴訟法第469 條第1 款至第5
    款之情形，自難認對該判決之如何違背法令已有具體之指摘
    ，其不具備表明上訴理由之程式，上訴難認合法。是揆諸首
    開法條及判例說明，上訴人之上訴顯非合法，應予駁回。
四、據上論結，本件上訴為不合法，依民事訴訟法第436 條之32
    第1 項、第2 項、第471 條第1 項、第444 條第1 項前段、
    第95條、第78條，裁定如主文。
中    華    民    國    95    年    2     月    27    日
                  民事第二庭    審判長法  官  紀文勝
                                      法  官  陳秋如
                                      法  官  冷明珍
以上正本係照原本作成。
本裁定不得抗告。
中    華    民    國    95    年    2     月    27    日
                                      書記官  朱克文


司法院資訊處製作；財團法人民間司法改革基金會備份。
